# ppp项目核算中关于进项税和销项税的核算影响

提问人：wxl8076 时间：2021-12-07 10:35:04
目前公司两个在建项目按照 14 号解释，建设期零毛利确认收入，运营期按照无形资产模式进行核算。现在实务中又有一个新的课题，如果建设期确认收入；运营期按无形资产模式，每年收到 1000 万可用性付费还需确认收入，但项目公司只有工程建设成本带来的进项税额，相当于实质上 1 项收入（1000*19年），两次销项税（建设期收入+运营期收入）， 1 次进项税（工程建设成本），PPP项目的投资回报率只有6.5%左右，如果产生两次销项税额，企业税负也无法承受。

回答人：chenyiwei
这个问题主要还是税务上的开票问题。虽然建设期作为主要责任人需确认收入，但我理解此时因为没有现金流，PPP合同中对此也没有约定，因此这部分没有现金流入的建造收入似乎不应开票？建议与项目公司所在地的主管税务机关沟通确认。